【裁判字號】    97,易,812
【裁判日期】    970930
【裁判案由】    毀損
【裁判全文】
臺灣臺中地方法院刑事判決               97年度易字第812號
公  訴  人  臺灣臺中地方法院檢察署檢察官
被      告  丙○○
上列被告因毀損案件，經檢察官提起公訴（96年度偵字第15845
號），本院判決如下：
    主    文
丙○○犯毀損他人物品罪，處拘役拾日，如易科罰金，以新臺
幣壹仟元折算壹日；減為拘役拾伍日，如易科罰金，以新臺幣壹
仟元折算壹日。
    犯罪事實
一、丙○○與甲○○為夫妻，二人感情不睦，丙○○於民國96年
    3月29日下午5時30分許，在臺中市○區○○○路3段13號之
    「一心補習班」前，因接送小孩問題，與甲○○發生爭執，
    丙○○竟基於毀損之犯意，持機車鑰匙，刻刮甲○○所管領
    使用之車牌號碼9859-LE號自小客車之外側汽車烤漆，損壞
    汽車外側烤漆，足以生損害於甲○○。
二、案經甲○○訴由臺中市警察局第二分局移送臺灣臺中地方法
    院檢察署檢察官偵查起訴。
    理    由
一、認定犯罪事實所憑之證據及理由﹕
    訊據被告矢口否認有何毀損犯行，辯稱﹕其當時手中並沒有
    拿鑰匙云云。經查﹕
  (一)證人丁○○即被告之二女兒於97年9月17日於本院審理時證
    稱﹕96年3月29日下午5點多伊與媽媽一起開車到一心補習班
    找姐姐戊○○，當時伊坐在前座，駕駛座的旁邊，當天媽媽
    跟姐姐說話之後，姐姐上媽媽的車，坐在後座伊的後面，姐
    姐上車之後，爸爸硬要把姐姐帶下車，伊有看到爸爸的機車
    停在媽媽汽車的右後方旁邊（見本院卷第47頁反面），有看
    到爸爸從口袋拿出鑰匙來（見本院卷第49頁），爸爸拿出鑰
    匙時，姐姐已經在車上，媽媽在駕駛座（見本院卷第48頁反
    面、第47頁反面），並看到爸爸從汽車的右邊經過汽車的後
    面繞到汽車的左邊，及有看到「爸爸在割車子，從後面割到
    媽媽那邊，輕輕的割」（見本院卷第47頁反面），當時伊位
    在媽媽旁邊的座位上，在伊位置上跪著，然後往媽媽座位方
    向看過去，而看到爸爸在割車子（見本院卷第49頁）等語明
    確。按證人丁○○於本件毀損案案發當時確在車內乙節，業
    經證人甲○○及戊○○證述屬實（見本院卷第42頁反面、第
    44頁）；而證人丁○○於在本院作證當時年僅7歲，且與被
    告為父女之直系血親關係，衡情並無誣陷其親生父親之必要
    ，是證人丁○○之上開證述，足堪採信。此外，並有卷附之
    車損照片6張可資佐證，且觀該車損照片，刮痕係位在汽車
    左後座車門及駕駛座車門上，呈現一長條線，與證人丁○○
    所證稱之係鑰匙「輕割」車子之證述相符。
  (二)雖證人即被告之大女兒戊○○亦於97年9月17日於本院審理
    時證稱當天被告之鑰匙在機車上，是伊下爸爸之機車上了媽
    媽的汽車的時候看到的等語，惟查證人戊○○亦證稱﹕伊當
    天有同意上媽媽的車，坐在汽車後座右邊，上車之後爸爸的
    機車停在斜後方不到一公尺的地方；上了媽媽的汽車之後，
    爸爸要求伊下車，此時媽媽從駕駛座來到後面座位，跟伊說
    妳答應媽媽的事要做到，伊沒有回話，還在車內，然後爸爸
    再要求伊下車，後來伊就下車，然後媽媽再把伊拉上車，隨
    後妹妹把車門鎖起來，然後媽媽就從後座坐到前座駕駛座，
    把車子開走等語（見本院卷第43至46頁）。由證人戊○○之
    上開證述可知﹕戊○○坐上其母親甲○○之汽車之後，甲○○與被告二人間就戊○○應否上車乙節，發生衝突拉扯，而
    戊○○自身則陷於衝突拉扯之中，是縱然戊○○於下被告之
    機車之時並未看見被告取出機車上之鑰匙，仍不排除被告於
    戊○○坐上汽車之後，因為與甲○○發生搶人衝突，而於車
    外自其機車上取出鑰匙後，再持鑰匙刮刻甲○○使用之汽車
    之可能，是證人戊○○之證詞，尚難為有利於被告之認定。
  (三)又證人即告訴人甲○○則於97年9月17日於本院審理時證稱
    ﹕「（檢察官問﹕當天你跟這台車到一心補習班之前，車子
    的左側有無刮痕？）沒有，我那是新車。（檢察官問﹕何時
    發現車子被刮了？）後來離開的時候回到公司停車在車庫的
    時候發現的。（檢察官問﹕汽車刮痕有送去維修否？）有。
    （檢察官問﹕維修刮痕的部分多少錢？）大概一萬多元」等
    語（見本院卷第41、42頁），則依證人甲○○之證述，亦可
    佐證該自小客車遭毀損之事實。
  (四)綜上所述，本件事證明確，被告之犯行洵堪認定，應依法論
    科。
二、論罪科刑﹕
    核被告所為，係犯刑法第354條之毀損罪。爰審酌被告係因
    與告訴人發生拉扯衝突，心有不甘而持鑰匙刮刻告訴人所管
    領使用之自小客車；該自小客車之受損程度，及被告迄未與
    告訴人達成和解之犯後態度等一切情狀，量處如主文所示之
    刑，並諭知易科罰金之折算標準。又被告犯罪時間，係於96
    年4月24日以前，合於中華民國九十六年罪犯減刑條例第2條
    第1項規定之基準日之前，所宣告之刑又未逾有期徒刑1年6
    月，不在該條例第3條第1項所定排除減刑之列，應依該條例
    第2條第1項第3款之規定，減其刑期2分之1，並依該條例第9
    條規定，諭知易科罰金之折算標準。
據上論斷，應依刑事訴訟法第299條第1項前段，刑法第354條、
第41條第1項前段，刑法施行法第1條之1第1項、第2項前段，中
華民國九十六年罪犯減刑條例第2條第1項第3款、第7條、第9條
，判決如主文。
本案經檢察官乙○○到庭執行職務。
中    華    民    國    97    年    9     月    30    日
                      刑事第八庭  法  官  戴嘉慧
上正本證明與原本無異。
如不服本判決，應於收受送達後10日內向本院提出上訴書狀（應
敘述具體理由並附繕本）。
上訴書狀如未敘述理由，應於上訴期間屆滿後20日內補提理由書
於本院。
                                  書記官  劉晴芬
中    華    民    國    97    年    9     月    30    日
【附錄論罪科刑法條】
《刑法第354條（毀損器物罪）》
毀棄、損壞前二條以外之他人之物或致令不堪用，足以生損害於
公眾或他人者，處2年以下有期徒刑、拘役或5百元以下罰金。


司法院資訊處製作；財團法人民間司法改革基金會備份。
